臺灣臺北地方法院交通事件裁定　　　　　　　　　九十一年度交聲字第一○五七號
　　異　議　人
　　即受處分人　力欣股份有限公司
　　代　表　人　葉寬勇
　　代　理　人　周柏偉
右列異議人即受處分人因違反道路交通管理處罰條例事件，對於臺北市交通事件裁決
所中華民國九十一年七月二日所為之處分（原處分案號：北市裁三字第車裁二二－Ａ
ＢＸ八七九一八二號），聲明異議，本院裁定如左：
    主      文
異議駁回。
    理      由
一、按汽車駕駛人，行經有燈光號誌管制之交岔路口闖紅燈者，處新臺幣一千八百元
    以上五千四百元以下罰鍰；而汽車駕駛人，駕駛汽車違反道路交通管理處罰條例
    第五十三條規定者，除應依該條所規定之罰鍰處罰外，並記違規點數三點，道路
    交通管理處罰條例第五十三條、第六十三條第一項第三款分別有所明定。次按汽
    車駕駛人，駕駛汽車有違反本條例之行為，經交通勤務警察制止時，拒絕停車接
    受稽查而逃逸者，除按各該條規定處罰外，處新臺幣三千元以上六千元以下罰鍰
    ；而汽車駕駛人，駕駛汽車違反道路交通管理處罰條例第六十條第一項規定者，
    除應依該條所規定之罰鍰處罰外，並記違規點數一點，道路交通管理處罰條例第
    六十條第一項、第六十三條第一項第一款亦分別定有明文。又逕行舉發違反道路
    交通管理事件，經汽車所有人依通知單之應到案日期前到案，並告知違規駕駛人
    姓名、身分證統一編號及住址者，處罰機關應即另行通知違規駕駛人到案依法處
    理；逾應到案日期，處罰機關應依道路交通管理處罰條例第八十五條第三項規定
    處罰該汽車所有人，違反道路交通管理事件統一裁罰標準及處理細則第二十四條
    亦有明定。
二、本件異議人即受處分人力欣股份有限公司所有之車牌號碼ＥＲ–二四九五號自小
    客貨車於九十一年五月二十八日十八時五十分許，在臺北市○○○路○段（科大
    新生門），因紅燈右轉經警攔檢又拒絕停車接受稽查，而為臺北市政府警察局大
    安分局新生南路派出所警員蘇南銘以受處分人所有之自小客貨車有違反前揭道路
    交通管理處罰條例第五十三條、第六十條第一項規定之事實掣單舉發，嗣將舉發
    通知單送達於受處分人後，受處分人於舉發通知單上所載之應到案日期前向原處
    分機關提出申訴，惟未告知違規行為人之姓名，經原處分機關函請舉發單位調查
    結果，仍認受處分人所有之自小客貨車有前開違規行為，原處分機關乃於九十一
    年七月二十三日分別依道路交通管理處罰條例第五十三條、第六十三條第一項第
    三款、第八十五條第三項、違反道路交通管理事件統一裁罰標準表之規定，裁處
    異議人罰鍰新臺幣二千七百元，並記違規點數三點；又另依道路交通管理處罰條
    例第六十條第一項、第六十三條第一項第一款、第八十五條第三項、違反道路交
    通管理事件統一裁罰標準表之規定，裁處異議人罰鍰新臺幣三千元，並記違規點
    數一點。
三、訊據受處分代理人否認有駕駛上開車輛違規紅燈右轉經警攔檢又拒絕停車接受稽
    查之行為，辯稱略以：駕駛人當天未曾違規，且無任何事證可資證明駕駛人違規
    ，又本件並未拍照存證，警員是否可能看錯車號云云。經查受處分人如何於前揭
    時間，在前述設有紅綠燈光號誌管制之路口，明知為禁止通行之紅燈號誌，竟仍
    違規闖紅燈右轉，經警攔停拒絕停車接受稽查而逃逸之事實，已據證人即目睹受
    處分人所有之自小客貨車違規行駛之警員蘇南銘於本院九十一年九月二十七日調
    查時，以具結擔保其供述之真實性，並在負擔偽證罪之處罰心理下證稱：「當天
    我在新生南路、忠孝東路口執勤路檢，當時我看到該輛車從忠孝東路違規紅燈右
    轉新生南路，我立刻以警示棒、哨音示意他停車受檢，剛開始那輛車有減速，後
    來經過我以後就加速沒有停下來，我記下車號及該車特徵後回去查詢電腦，資料
    相符就依道路交通處罰條例依法製單告發。」等語。按證人蘇南銘乃為原處分機
    關所認定受處分人所有之自小客貨車有前開違規行為之原證人，其並到庭以言詞
    供述本件訴訟上之待證事實，即受處分人所有之自小客貨車有前開違規事實，本
    院由其上開證詞已得有受處分人所有之自小客貨車確有上開違規行為之心證，且
    於本件卷存證據資料內並無任何積極證據足以證明證人蘇南銘上開證詞係屬虛偽
    ，亦無足以令人顯信蘇南銘之證述為不可採之品性證據或前科證據存在，本院自
    不得僅以證人係本件開單告發之員警而全盤抹煞其在訴訟上所具有之原證人資格
    ，而受處分人復無舉出或聲請本院調查任何對其有利之證據，以使本院對證人所
    供述受處分人所有之自小客貨車違規之事實產生任何合理之懷疑，且交通警察掣
    單舉發違反道路交通管理處罰條例所列之違規事實，本質上為行政處分，係公務
    員基於職務上之權力，依法就特定之具體事件所為之具公法上效果之單方面行政
    行為，基於公務員為公法上行為具有公信力之原則，該行政行為當可被推定為真
    正，其據以依法處分之事實認定亦為正確無誤，本此公信原則，乃立法者賦予行
    政機關制定違反道路交通事件統一裁罰標準及處理細則，使勤務員警得當機處分
    （如該細則第二十三條）以達其維護交通秩序、安全之行政目的，反之，若謂公
    務員一切行政行為均需預留證據以證其實，則國家行政勢必窒礙難行，據此，刑
    事訴訟法就犯罪證據有關之規定中與屬行政秩序罰之交通違規裁罰本質不合之部
    分，自不在準用之列，從而，受處分人既未就執勤員警之舉發有誤提出相關證據
    以供調查，本院經查亦無任何證據足資證明其有捏造事實違法取締之情事，則執
    勤員警本其維護交通秩序、安全職責所為之舉發，自應受到合法、正確之推定。
    綜上，本件異議人既未能提出證據以資證明其所有之自小客貨車無違規行為，其
    雖以前開情詞為辯，尚難認為可採，本件事證明確，受處分人所有之自小客貨車
    有上述等違規行為均堪認定。
四、綜上所述，受處分人所有之自小客貨車確有在上開時地行經有燈光號誌管制之交
    岔路口闖紅燈及拒絕停車接受稽查而逃逸之違規行為，從而原處分機關分別依前
    揭道路交通管理處罰條例第五十三條、第六十三條第一項第三款、第八十五條第
    三項、違反道路交通管理事件統一裁罰標準表之規定，裁處異議人罰鍰新臺幣二
    千七百元，並記違規點數三點；又另依道路交通管理處罰條例第六十條第一項、
    第六十三條第一項第一款、第八十五條第三項、違反道路交通管理事件統一裁罰
    標準表之規定，裁處異議人罰鍰新臺幣三千元，並記違規點數一點，均核無違誤
    ，本件受處分人之異議為無理由，自應將其異議駁回。
據上論斷，應依道路交通案件處理辦法第十九條，裁定如主文。
中      華      民      國      九十一    年    十    月      一        日
                                      臺灣臺北地方法院交通法庭
                                          法    官  吳  孟  良
右正本證明與原本無異。
如不服本裁定應於送達後五日內向本院提出抗告狀。
                                          書 記 官  田  華  仁
中      華      民      國      九十一    年    十    月      一        日
